臺灣雲林地方法院刑事判決              100年度訴字第598號
公  訴  人  臺灣雲林地方法院檢察署檢察官
被      告  陳友上
上列被告因違反毒品危害防制條例案件，經檢察官提起公訴（10
0 年度毒偵字第649 號、第890 號），被告於準備程序中就被訴
事實為有罪之陳述，本院改依簡式審判程序審理，判決如下：
    主  文
陳友上施用第一級毒品，累犯，處有期徒刑玖月，扣案之第一級
毒品海洛因壹包（驗餘淨重零點壹壹捌公克，含包裝袋壹個）
沒收銷燬，扣案之注射針筒支及毒品分裝器壹支均沒收。又施
用第二級毒品，累犯，處有期徒刑陸月。應執行有期徒刑壹年壹
月。扣案之第一級毒品海洛因壹包（驗餘淨重零點壹壹捌公克
，含包裝袋壹個）沒收銷燬，扣案之注射針筒支及毒品分裝器
壹支均沒收。
    犯罪事實
一、陳友上前因施用毒品案件，經觀察、勒戒後，認無繼續施用
    毒品之傾向，由臺灣雲林地方法院檢察署檢察官於民國87年
    12月28日，以87年度偵字第4511號為不起訴處分確定。又因
    (一)違反槍砲彈藥刀械管制條例案件，經本院以88年度訴字第
    398 號判處有期徒刑2 年2 月，嗣經臺灣高等法院臺南分院
    （下稱臺南高分院）以89年度上訴字第100 號駁回上訴確定
    。(二)復於上開觀察、勒戒執行完畢後5 年內，再因施用第一
    、二級毒品案件，先送強制戒治，經本院以88年度訴字第37
    6 號分別判處有期徒刑1 年2 月、10月，嗣經臺南高分
    院以89年度上訴字第130 號判決，撤銷上開部分，改判處
    有期徒刑1 年2 月，並與上開部分合併定執行刑為有期徒
    刑1 年8 月確定。強制戒治部分，於90年2 月11日執行完畢
    。(三)因施用第一、二級毒品案件，經本院以89年度訴字第47
    7 號分別判處有期徒刑1 年2 月、10月，應執行有期徒刑1
    年8 月確定。上開(一)、(二)、(三)案件接續執行，於94年5 月18
    日縮短刑期假釋付保護管束出監，迄95年5 月3 日假釋期滿
    ，其假釋未經撤銷，以執行完畢論。詎仍不知悔改，復基於
    施用第二級毒品甲基安非他命之犯意，於100 年4 月21日23
    時許，在雲林縣東勢鄉○○村○○路31之2 號住處內，以將
    第二級毒品甲基安非他命置於玻璃球內，用火燒烤後吸食其
    煙霧之方式，施用第二級毒品甲基安非他命1 次；又另基於
    施用第一級毒品海洛因之犯意，於100 年4 月22日2 時許，
    在上開住處內，以將第一級毒品海洛因摻水置於針筒內注射
    血管之方式，施用第一級毒品海洛因1 次。嗣於100 年4 月
    22日13時30分許，為警於雲林縣斗六市○○路與育英南路路
    口進行盤查，經同意搜索後，在其所駕駛之車牌號碼9279-J
    C 號自用小貨車手煞車處，扣得第一級毒品海洛因1 包（驗
    餘淨重0.1138公克，含包裝袋1 個）及其所有供施用毒品海
    洛因之器具注射針筒3 支、毒品分裝器1 支等物。嗣於100
    年4 月22日14時50分許至15時11分許期間，採集其尿液送驗
    ，檢驗結果呈毒品甲基安非他命、可待因及嗎啡陽性反應，
    而查悉上情。
二、案經雲林縣警察局斗六分局報告臺灣雲林地方法院檢察署檢
    察官偵查起訴。
    理  由
一、本件係經被告陳友上於準備程序期日為有罪之陳述，而經本
    院合議庭裁定由受命法官獨任以簡式審判程序加以審理，此
    有本院100 年8 月2 日準備程序筆錄一份附卷足憑，則依據
    刑事訴訟法第273 條之2 、同法第159 條第2 項之規定，不
    適用傳聞法則有關限制證據能力之相關規定，合先敘明。
二、被告陳友上之上開犯罪事實，除有其於偵訊及本院審理時之
    自白外，尚有下列證據可佐：
    (一)毒品犯罪嫌疑人尿液採驗作業管制紀錄清冊1 紙（臺灣雲
      林地方法院檢察署100 年度毒偵字第890 號卷第5 頁）。
    (二)詮昕科技股份有限公司濫用藥物尿液檢驗報告（報告編號
      ：00000000號）1 紙（同上卷第4 頁）。
    (三)扣案之第一級毒品海洛因1 包、注射針筒3 支及毒品分裝
      器1 支。
    (四)行政院衛生署草屯療養院100 年6 月17日草療鑑字第1000
      600092號鑑定書1 紙（臺灣雲林地方法院檢察署100 年度
      毒偵字第649 號卷第22頁）。
    (五)臺灣高等法院被告前案紀錄表1 份。證明：被告有犯罪事
      實欄所載施用毒品案件，經觀察、勒戒及強制戒治紀錄，
      並於強制戒治執行完畢後，5 年內再次施用毒品之情形。
      此次再度施用毒品之時間，雖在前犯經觀察、勒戒或強制
      戒治執行完畢釋放5 年以後，然已不合於「5 年後再犯」
      之規定，且因已於「5 年內再犯」，顯見其再犯率甚高，
      原實施觀察、勒戒或強制戒治，已無法收其實效，即應依
      毒品危害防制條例第10條第1 項、第2 項之規定處罰（最
      高法院95年度第7 次刑事庭會議決定文、98年度臺非字第
      127 號判決意旨參照）。
    綜上，本件事證明確，被告犯行堪以認定，應依法論科。
三、論罪科刑：
    (一)查海洛因及甲基安非他命，分別係毒品危害防制條例第2
      條第2 項第1 款、第2 款規定之第一級與第二級毒品。是
      核被告陳友上所為施用海洛因部分，係犯毒品危害防制條
      例第10條第1 項之施用第一級毒品罪；施用甲基安非他命
      部分，係犯同條例第10條第2 項之施用第二級毒品罪。被
      告非法持有第一級、第二級毒品之低度行為，已分別為其
      施用之高度行為所吸收，均不另論罪。被告所犯施用第一
      級毒品罪與施用第二級毒品罪，犯意各別，罪名互異，應
      分論併罰。
    (二)再被告有如犯罪事實欄所載徒刑執行完畢之前科紀錄，有
      卷附臺灣高等法院被告前案紀錄表可按，其於受徒刑之執
      行完畢後，5 年以內故意再犯本案2 件有期徒刑以上之罪
      ，均為累犯，皆應依刑法第47條第1 項規定加重其刑。
    (三)爰審酌被告前有違反麻醉藥品管理條例、槍砲彈藥刀械管
      制條例案件及多次施用毒品等前科，有臺灣高等法院被告
      前案紀錄表在卷可考，可見素行不佳，竟仍一再施用海洛
      因、甲基安非他命，顯見先前所受保安處分及刑之執行均
      未收矯治、警惕之效，亦未見悔過自新之意，被告既無確
      實戒毒之決心，已難自拔，自應施以相當之刑罰，以期收
      教化之功能，並協助其戒去毒癮，兼衡被告犯後坦承犯行
      ，堪見已有悔意，自陳為提神而施用毒品之犯罪動機，學
      歷為國中肄業之智識程度，已婚、有小孩、工作為開挖土
      機、養福壽螺之家庭狀況（本院卷第25頁正面、反面）等
      一切情狀，認檢察官具體求處有期徒刑1 年3 月（合併定
      應執行刑）稍嫌過重，故分別量處如主文所示之刑，並定
      其應執行之刑。
    (四)扣案之第一級毒品海洛因1 包（驗餘淨重0.1138公克），
      應依毒品危害防制條例第18條第1 項前段規定，沒收銷燬
      之。另包裹上開毒品之包裝袋，縱使與毒品分離秤重，一
      般而言，仍會有極微量毒品殘渣殘留在原包裝袋上，無法
      完全析離，是均應認屬於毒品之一部分，而併予沒收銷燬
      。又扣案之注射針筒3 支及毒品分裝器1 支，均為被告所
      有，供本件施用第一級毒品海洛因所用之物，業據被告供
      明在卷（本院卷第24頁反面、第25頁正面），皆應依刑法
      第38條第1 項第2 款規定宣告沒收。
據上論斷，應依刑事訴訟法第299 條第1 項前段、第273 條之1
第1 項，毒品危害防制條例第10條第1 項、第2 項、第18條第1
項前段，刑法第11條前段、第47條第1 項、第51條第5 款、第38
條第1 項第2 款，判決如主文。
本案經檢察官魏偕到庭執行職務。
中    華    民    國   100    年    8     月    10    日
                  刑事第六庭    法  官  陳美利
以上正本證明與原本無異。
如不服本判決應於收受判決後10日內向本院提出上訴書狀，並應
敘述具體理由；其未敘述上訴理由者，應於上訴期間屆滿後20日
內向本院補提理由書（均須按他造當事人之人數附繕本）。「切
勿逕送上級法院」。
                                書記官  王秀如
中    華    民    國   100    年    8     月    10    日
附錄本案論罪科刑條文：
毒品危害防制條例第10條
施用第一級毒品者，處 6 月以上 5 年以下有期徒刑。
施用第二級毒品者，處 3 年以下有期徒刑。